【裁判字號】    99,審訴,3180
【裁判日期】    991015
【裁判案由】    毒品危害防制條例
【裁判全文】
臺灣高雄地方法院刑事判決            99年度審訴字第3180號
公  訴  人  臺灣高雄地方法院檢察署檢察官
被      告  甲○○
上列被告因違反毒品危害防制條例案件，經檢察官提起公訴（99
年度毒偵字第4680號），本院合議庭裁定由受命法官獨任進行簡
式審判程序，判決如下：
    主  文
甲○○施用第一級毒品，累犯，處有期徒刑玖月。扣案之第一級
毒品海洛因伍包（合計檢驗餘淨重零點壹柒公克，含包裝袋）沒
收銷燬之。扣案之注射針筒貳支、吸管壹支均沒收之。
    事  實
一、甲○○前因施用毒品案件，經本院裁定令入戒治處所施以強
    制戒治，於民國96年5 月30日執行完畢釋放。又因肅清煙毒
    條例案件，經本院判決處有期徒刑3 年4 月確定，甫於94年
    8 月22日縮刑期滿執行完畢（構成累犯）。詎甲○○仍未戒
    絕毒癮，竟基於施用第一級毒品海洛因及第二級毒品甲基安
    非他命之犯意，於99年7 月11日下午2 時許，在高雄縣茄萣
    鄉○○路239 巷2 弄萬福宮之公共廁所內，將第一級毒品海
    洛因及第二級毒品甲基安非他命置入注射針筒，以注射靜脈
    之方式，同時施用第一級毒品海洛因及第二級毒品甲基安非
    他命1 次，嗣因行跡可疑為警當場查獲，並扣得第一級毒品
    海洛因5 小包（合計驗餘淨重0.17公克）及其所有、預備供
    施用海洛因所用之注射針筒2 支、吸管1 支（均未使用過）
    。經警徵得其同意後採集尿液送驗後，結果呈甲基安非他命
    陽性及可待因、嗎啡陽性反應，始悉上情。
二、案經高雄縣政府警察局湖內分局報告臺灣高雄地方法院檢察
    署檢察官偵查起訴。
    理  由
一、程序部分
    本件被告甲○○所犯為死刑、無期徒刑或最輕本刑為3 年以
    上有期徒刑以外之罪，其於準備程序中就被訴事實為有罪之
    陳述，經告知簡式審判程序之旨，並聽取公訴人及被告之意
    見後，依刑事訴訟法第273 條之1 第1 項規定，裁定由受命
    法官獨任進行簡式審判程序，合先敘明。
二、認定犯罪事實所憑之證據及理由
    訊據被告對於上揭施用第一級、第二級毒品犯行於本院審理
    時供承不諱，且被告於99年7 月11日為警查獲後所採集之尿
    液，經送檢驗之結果，確呈甲基安非他命陽性及可待因、嗎
    啡陽性反應，此有台灣檢驗科技股份有限公司濫用藥物實驗
    室99年7 月28日濫用藥物檢驗報告（報告編號KH/2010/0000
    0000）及偵辦毒品通緝嫌犯尿液對照表各1 份附卷可稽；另
    扣案白色粉末5 小包，經送驗結果確含第一級毒品海洛因成
    分，有法務部調查局濫用藥物實驗室99年8 月31日鑑定書存
    卷可佐。此外，並有注射針筒2支、吸管1 支扣案，是被告
    之自白核與事實相符，應堪採信。本案事證明確，被告上開
    施用第一、二級毒品犯行，堪以認定。
三、論罪科刑：
  (一)又按觀察、勒戒或強制戒治執行完畢釋放後，5 年內再犯毒
    品危害防制條例第10條施用毒品之罪者，應依法追訴，毒品
    危害防制條例第23條第2 項定有明文。本件被告前經本院裁
    定令入戒治處所施以強制戒治，於96年5 月30日執行完畢釋
    放乙節，有臺灣高等法院被告前案紀錄表1 份在卷可參，是
    被告於觀察勒戒執行完畢釋放後，5 年內再犯本件施用第一
    、二級毒品罪行，依前開法條之規定，應依法追訴，本院就
    被告本件施用毒品犯行，自得依法論罪科刑。
  (二)按海洛因及甲基安非他命分別係屬毒品危害防制條例第2 條
    第2 項第1 款、第2 款所稱之第一、二級毒品，依法不得施
    用。核被告甲○○所為，係犯毒品危害防制條例第10條第1
    、2 項之施用第一、二級毒品罪。其持有海洛因、甲基安非
    他命後，進而施用，持有之低度行為應被施用之高度行為所
    吸收，不另論罪。又本件被告係以針筒注射之方式，同時、
    同地施用第一、二級毒品，其以一施用毒品之行為，觸犯毒
    品危害防制條例第10條第1 項施用第一級毒品罪及同條例第
    10條第2 項施用第二級毒品罪之數罪，為想像競合犯，應依
    刑法第55條之規定，從一重依毒品危害防制條例第10條第1
    項之施用第一級毒品罪處斷，起訴意旨認係數罪，應分論併
    罰，容有誤會，併此敘明。被告有如事實欄所載徒刑之宣告
    及執行完畢情形，有臺灣高等法院被告前案紀錄表1 份在卷
    可稽，其於前開有期徒刑執行完畢後5 年內，故意再犯本件
    有期徒刑以上之罪，應依刑法第47條第1 項之規定論以累犯
    ，並加重其刑。爰審酌被告前已因施用毒品案件經強制戒治
    ，猶未徹底戒除毒癮，足認其並無戒除毒害之決心，本不宜
    寬貸，惟念其施用毒品乃自戕一己之身體健康，並具有病患
    性人格之特質，其行為本身對社會所造成之危害並非直接、
    鉅大及其坦承施用毒品犯行等一切情狀，量處如主文所示之
    刑，以資懲儆。至檢察官雖具體求刑有期徒刑1 年，然綜合
    上揭量刑事由及被告於戒治執行完畢後再犯施用毒品案件之
    次數，認尚屬過重，附此敘明。
  (三)扣案白色粉末5 小包經送驗結果（合計驗餘淨重0.17公克）
    ，確為第一級毒品海洛因，業如上述，而包裝袋與其上殘留
    之毒品，衡情均已難以分析剝離，自應整體視為毒品，不問
    屬於犯人與否，均應依毒品危害防制條例第18條第1 項前段
    之規定宣告沒收銷燬之。至送鑑耗損之毒品既已滅失，自無
    庸再予宣告沒收銷燬之必要。另扣案之注射針筒2 支、吸管
    1 支，均為被告所有、供預備施用海洛因所用之物，業據被
    告自承於卷（見本院卷第27頁），爰依刑法第38條第1 項第
    2 款規定諭知沒收。
據上論斷，應依刑事訴訟法第273 條之1 第1 項、第284 條之1
、第299 條第1 項前段，毒品危害防制條例第10條第1 項、第2
項、第18條第1 項前段，刑法第11條、第47條第1 項、第55 條
、第38條第1 項第2 款，判決如主文。
本案經檢察官李怡增到庭執行職務。
中    華    民    國    99    年    10    月    15    日
                  刑事第十庭    法  官  王  琁
以上正本證明與原本無異。
如不服本判決應於收受判決後10日內向本院提出上訴書狀，並應
敘述具體理由。其未敘述上訴理由者，應於上訴期間屆滿後20日
內向本院補提理由書(均須按他造當事人之人數附繕本)「切勿逕
送上級法院」。
中    華    民    國    99    年    10    月    15    日
                                書記官  王淑娟
附錄本判決論罪科刑法條全文：
毒品危害防制條例第10條
施用第一級毒品者，處6月以上5年以下有期徒刑。
施用第二級毒品者，處 3 年以下有期徒刑。

司法院資訊處製作；財團法人民間司法改革基金會備份。
